# 关于资产负债表的折算

提问人：gotoschool_ 时间：2020-02-22 16:49:03
陈老师您好：
在报表折算中这样说道，“所有者权益项目除“未分配利润”项目外，其他项目采用发生时的即期汇率折算”，我觉得是不是有问题，累计得盈余公积和未分配利润，数字计算应该是一致得，应该是“除了盈余公积和未分配利润，其他项目采用发生时的即期汇率折算”才正确吧，另外，盈余公积和未分配利润是怎么折算的？

回答人：chenyiwei
也可以这样理解。因为盈余公积就是从未分配利润中提取的，因此两者的折算汇率应当一致，即根据计提盈余公积对应的净利润所属年度，按各该年度的加权平均汇率进行折算，再累加。